臺灣高等法院刑事判決　　　　　　95年度上重更(一)字第92號
上　訴　人
即　被　告　乙○○
選任辯護人　張　權　律師
　　　　　　陳雅珍　律師
上　訴　人
即　被　告　丙○○
選任辯護人　邱昱宇　律師
上　訴　人
即　被　告　甲○○
選任辯護人　陳昭全　律師
上列上訴人因毒品危害防制條例案件，不服臺灣桃園地方法院95
年度重訴字第13號，中華民國 95年6月27日第一審判決（起訴案
號：臺灣桃園地方法院檢察署 94年度偵字第18003號），提起上
訴，判決後，經最高法院第一次發回更審，本院判決如下：
    主  文
原判決撤銷。
乙○○、丙○○、甲○○共同運輸第一級毒品；乙○○處無期徒
刑，褫奪公權終身；丙○○，累犯，處無期徒刑，褫奪公權終身
；甲○○，累犯，處有期徒刑拾貳年。扣案海洛因伍包（合計淨
重柒佰陸拾貳點貳伍公克，純度百分之陸拾捌點柒參，純質淨重
伍佰貳拾參點捌玖公克，連同重肆拾柒點玖公克之包裝塑膠袋伍
個）沒收銷燬之；扣案球鞋壹雙、新台幣參萬元及未扣案之透氣
膠帶壹捆、旅行袋壹個，均沒收；透氣膠帶壹捆、旅行袋壹個部
分如全部或一部不能沒收時，追徵其價額或以其財產抵償之。
    事  實
一、乙○○曾有妨害兵役、竊盜、違反麻醉藥品管理條例、肅清
    煙毒條例、違反毒品危害防制條例等前科紀錄（不構成累犯
    ）。丙○○有竊盜、違反麻醉藥品管理條例、違反毒品危害
    防制條例等前科紀錄，於民國九十年間因違反毒品危害防制
    條例案件，經台灣板橋地方法院判處有期徒刑五月確定，於
    九十一年四月四日易科罰金執行完畢；甲○○有偽造有價證
    券、賭博、侵占、違反麻醉藥品管理條例、贓物等前科紀錄
    ，於八十八年間因違反著作權法案件，經台灣台北地方法院
    判處有期徒刑一年二月確定，送監執行，執行中經假釋，於
    九十年十月十七日縮刑假釋期滿，未經撤銷假釋，未執行之
    刑以執行論而執行完畢；又於九十三年間因竊盜案件，經台
    灣板橋地方法院判處有期徒刑六月確定，於九十四年四月二
    十四日執行完畢出監，均不知悔改。乙○○與陳氏雪（未據
    起訴）是夫妻關係，與丙○○係朋友關係；甲○○、丙○○
    則係朋友關係；乙○○有意自越南輸入海洛因以賺取暴利，
    遂於九十四年八月間某日某時許，在其位於台北縣土城巿明
    德路一段一七二號三樓居住處，指使丙○○代覓適當人選前
    往越南攜帶毒品海洛因入境，事成之後，將給付新台幣（下
    同）三十五萬元作為報酬，丙○○為賺取其間之差價，遂表
    同意，並於九十四年九月間某日某時許，在丙○○位於台北
    縣永和市○○路三三四號十樓住處附近，對甲○○提及若可
    為綽號「小黃」（即指乙○○）之人前往越南運輸毒品入境
    ，事成之後，即可獲取二十萬元之報酬，甲○○因經濟困窘
    ，遂表同意，同時並要求此行以隨團旅遊之方式前往越南，
    甲○○與乙○○、丙○○、乙○○之妻陳氏雪及另一綽號「
    阿Ｂ」之不詳姓名女子基於共同之犯意聯絡及行為分擔，由
    乙○○支付出團旅費與簽證費，推由甲○○以隨團旅遊方式
    前往越南運輸毒品，另由乙○○安排其妻即知情之陳氏雪及
    丙○○先行搭機飛往越南安排運毒事宜，待甲○○走私運輸
    毒品返國入境，繼由乙○○夥同先行入境回國之丙○○及陳
    氏雪前往中正國際機接應取貨，丙○○即指示甲○○自行尋
    找適當之旅行社，以隨團旅遊之方式前往越南，甲○○遂於
    九十四年九月二十七日、二十八日間某日，在上開丙○○住
    處，將其護照交予丙○○為其辦理前往越南之簽證，隨後並
    於九十四年十月初某日，向設於台北市○○路附近之「金科
    旅行社」，洽得該旅行社將於九十四年十月十一日出團前往
    越南；而於九十四年十月十四日返國之「北越四天」旅遊行
    程，旋即將此旅遊行程告知丙○○，而丙○○辦妥甲○○之
    越南簽證後，即陪同甲○○前往該旅行社，由甲○○報名參
    加該「北越四天」旅遊團，乙○○並透過丙○○為甲○○給
    付該旅遊所需團費一萬八千元（含來回機票），而丙○○確
    認甲○○此行前往越南之日期為九十四年十月十一日；自越
    南回台之日期為九十四年十月十四日；及甲○○此行搭乘之
    班機後，即回報乙○○知悉，乙○○即指示丙○○先行前往
    越南負責接應甲○○，丙○○遂於九十四年十月八日，在丙○○前開住處樓下與甲○○相約見面，丙○○又當場交付二
    萬元予甲○○作為甲○○此行在越南之生活開銷，並告知會
    先於翌日即九十四年十月九日搭機飛往越南安排運毒事宜，
    於甲○○飛抵越南當天，丙○○會在越南機場入境大廳等候
    並引領甲○○取得毒品等情告知甲○○。
二、丙○○遂先於九十四年十月九日，在桃園縣大園鄉「中正國
    際機場」（下稱中正機場）搭機飛往越南河內，由某姓名年
    籍不詳綽號「阿Ｂ」之成年女子負責接機安排住宿後，於九
    十四年十月十一日，丙○○即與早於九十四年九月二十二日
    先行搭機前往越南安排運毒事宜之陳氏雪及該綽號「阿Ｂ」
    之女子，搭車前往越南河內機場處理交運毒品之事，「阿Ｂ
    」並將此次供甲○○運輸回台之毒品，已事先放在越南河內
    機場某廁所內之情事告知丙○○；而此同時，甲○○則依約
    定計畫，於九十四年十月十一日，在中正機場隨同上開旅行
    團搭機前往越南河內，嗣於同日十二時許飛抵越南河內機場
    ，甲○○下機行至該機場大廳時，即與已在該大廳等候之丙○○照面，甲○○依計畫跟隨丙○○身後進入該機場大廳某
    放有毒品之某廁所後，由丙○○對甲○○示意毒品之藏放位
    置後，甲○○即在該廁所內最後一間隔間內取得內藏有海洛
    因三包、「阿Ｂ」所有，方便攜帶藏放上開毒品以供運輸毒
    品所用之球鞋一雙（每隻球鞋各夾藏海洛因一包）（海洛因
    五包合計淨重762.25公克，純度68.73％，純質淨重 523.89
    公克，包裝總重47.9 0公克）及透氣膠帶一捆之旅行袋一個
    ，丙○○、甲○○先後離開該廁所後，因甲○○前曾向丙○○提及身上可供生活開銷之金錢不足，丙○○遂在該機場大
    廳與甲○○錯身而過時，再交付甲○○美金二百元作為甲○○在越南之生活開銷，甲○○隨即攜帶前開旅行袋搭車前往
    其投宿之越南河內「下龍飯店」，甲○○將該旅行袋併同前
    開毒品放入房間內之保險箱內藏放後，即隨上開旅行團進行
    旅遊行程；而丙○○將上開毒品交付甲○○後，即先於九十
    四年十月十二日與陳氏雪一同搭機返台與乙○○會合，待甲○○於九十四年十月十四日走私運輸毒品入境後，前往接運
    。
三、嗣於九十四年十月十三日，甲○○隨前開旅行團轉投宿越南
    河內「富都飯店」，於該飯店住宿一晚後，即前開旅遊行程
    完成後，甲○○在明知丙○○所交付並指示其攜帶回台之毒
    品為海洛因之情形下，仍與乙○○、丙○○、陳氏雪、「阿
    B 」基於共同私運管制進口物品即第一級毒品海洛因前來台
    灣之犯意聯絡，於返台前之九十四年十月十四日十時許，在
    「富都飯店」內，將前開內藏海洛因之球鞋一雙穿於腳上；
    將前開海洛因三包，自行以前開透氣膠帶分別黏貼於其下腹
    部一包；左、右大腿鼠膝部各一包後，隨即跟隨前開旅行團
    搭車前往越南河內機場，因原訂回台之長榮航空班機停飛，
    遂改搭乘中華航空CI684 號班機，自越南攜帶前開海洛因返
    台，於九十四年十月十四日十五時三十分許提早抵達中正機
    場，共同私運管制進口之第一級毒品海洛因進入我國國境。
    嗣因台北巿政府警察局大安分局事前即已接獲線報，遂會同
    財政部關稅局台北分處、法務部調查局台北巿調查處、內政
    部警政署航空警察局刑事警察大隊人員，在甲○○行經護照
    查驗台時，將甲○○帶往Ｘ光檢查儀前實施查察而當場查獲
    ，並當場在甲○○所穿著之球鞋夾層起出海洛因二包、其下
    腹部；左、右大腿鼠膝部起出海洛因三包（海洛因五包合計
    淨重762.25公克，純度68.73％，純質淨重523.89 公克，包
    裝總重47.90公克）。
四、乙○○、丙○○、陳氏雪三人，因不知甲○○原本預定搭乘
    之長榮班機停飛，仍依原訂計畫於九十四年十月十四日十六
    時許，由乙○○駕駛車號：8782-JT 號自小客車附載丙○○
    、陳氏雪一同前往中正機場接應甲○○，因久候不見甲○○
    入境，遂由丙○○以電話向「金科旅行社」查詢得知甲○○
    已改搭華航班機提早入境，乙○○遂駕車搭載丙○○、陳氏
    雪自中正機場返回台北縣土城市等候甲○○消息，嗣因甲○○為警查獲後，除向警供出上情外，並主動表示可以電話約
    出丙○○，甲○○遂在員警帶領下，前往台北縣永和市，先
    在台北縣永和市○○路附近某便利商店旁，以公用電話與當
    時正搭乘乙○○上開自小客車回程之丙○○聯絡並相約在台
    北縣永和市○○路○段一二九號之錢櫃KTV 前取貨，甲○○
    為恐被告丙○○起疑，接續再撥打丙○○電話詢及運毒報酬
    是否準備妥當，以取信丙○○，丙○○隨即搭乘乙○○駕駛
    上開自小客附載陳氏雪一同前往上開約定地點，俟車抵該址
    後，由丙○○負責下車拿取海洛因，而乙○○、陳氏雪則在
    車上接應，嗣於同日二十時三十分許，員警帶同甲○○抵達
    上址，甲○○隨即指認丙○○，經警當場先逮捕丙○○，並
    在丙○○身上查獲乙○○前所交付預計支付甲○○之運毒部
    分酬勞三萬元；而乙○○見事跡敗露，立即駕車附載陳氏雪
    逃逸，復經丙○○帶同員警於同日二十一時三十分許，在乙○○位於台北縣土城巿明德路一段一七二號三樓之居處查獲
    乙○○。
五、案經台北市政府警察局大安分局報請台灣桃園地方法院檢察
    署檢察官偵查起訴。
    理  由
壹、認定被告犯罪所憑之證據及理由：
一、訊據被告乙○○、丙○○、甲○○三人均否認有何共同私運
    海洛因入境之犯行。被告乙○○辯稱：伊沒有透過丙○○指
    使甲○○前往越南攜帶毒品入境，被告甲○○攜帶入境之海
    洛因與伊無關，九十四年十月十四日當天，是因為被告丙○○之機車損壞，請伊開車載他回家，伊才開車載被告丙○○
    到其住處附近之錢櫃KTV讓丙○○下車，並非去接運毒品，
    丙○○被警察逮捕，伊也沒有逃匿，足證伊沒有參與本案毒
    品走私情事，伊配偶陳氏雪是越南國籍，經常返回本國地，
    並非前往越南參與安排毒品走私等語。被告丙○○辯稱：伊
    雖曾受被告乙○○指示聯絡被告甲○○前往越南攜帶毒品情
    事，但因當時被告乙○○是指示伊也要前往越南攜帶海洛因
    入境，因伊自己不敢帶，所以就叫被告甲○○不要帶，其後
    即未再與被告甲○○聯絡運毒細節，所以被告甲○○出境攜
    帶毒品來台，是被告乙○○後來自己與被告甲○○聯絡與我
    無關；伊之所以於上開時間前往越南，是被告乙○○另外指
    示伊前去攜帶K他命入境，但伊在越南發現陳氏雪交給伊的
    毒品是海洛因，所以將該海洛因還給陳氏雪並未攜帶入境；
    九十四年十月十四日當天，是被告乙○○找伊去機場接朋友
    ，因未接到該友人，被告乙○○載伊回家，伊在錢櫃KT V
    附近下車時，遭警查獲，伊有供出上源亦應依法減刑等語。
    被告甲○○則辯稱伊以為伊攜帶之毒品係Ｋ他命，並無走私
    毒品海洛因之認識與故意，伊供出毒品上源，應符合毒品危
    害防制條例第十七條減刑之規定等語。
二、惟查：
（一）被告丙○○確有指使安排被告甲○○於事實欄所載之時地
      前往越南攜帶海洛因毒品入境我國：
 １、被告丙○○於九十四年十月十四日警詢時供稱：我於九十
     四年九月底某日，以二十萬元之代價，商請被告甲○○私
     運海洛因入境，此行我可賺取差價十五萬元等語（見九十
     四年度偵字第一八００三號偵查卷第十七、十八頁）；於
     九十四年十月十五日檢察官訊問時陳稱：是我介紹被告甲○○前往越南攜帶毒品回台，當時是被告甲○○來我住處
     找我，我跟被告甲○○提起自越南攜帶毒品入境情事，被
     告甲○○說他缺錢願意運毒，此次運輸毒品之代價總計是
     三十五萬元，我答應給被告甲○○二十萬元；我是十月九
     日到越南有一個女的到機場接我，叫我十一日到機場與甲○○碰面，叫甲○○去廁所拿毒品，我十一日也是那女的
     帶我到機場，到機場後跟我說毒品放在廁所，叫我跟甲○○說，毒品應該是那女的放進去的，我不認識那女的等語
     （見九十四 年度偵字第一八００三號偵查卷一一四、一一
     五頁）。於九十四年十月十五日原審訊問時陳述：我有將
     前往越南攜帶毒品之事告訴被告甲○○，被告甲○○說他
     願意帶，我就跟「小黃」（指乙○○）說有人願意帶。我
     在台灣時已經先跟被告甲○○約好，如果在越南機場看到
     我，就直接跟我走，不要交談，行前我就知道被告甲○○
     攜帶回台之毒品是四號海洛因，我以為不是自己帶就沒事
     等語；於九十四年十二月十二日原審訊問時陳述：當初是
     我介紹被告甲○○去越南運輸毒品回台灣等語；於九十五
     年一月十日檢察官訊問時陳述：我有找被告甲○○去運毒
     ，我把被告甲○○之簽證交給被告甲○○等語；於九十五
     年一月十八日檢察官訊問時陳述：是我找被告甲○○運毒
     品，被告甲○○去越南的機票是我與被告甲○○一起去買
     的等語；於九十五年一月二十七日原審訊問時證述：我有
     於九十四年八月底前後某日，在我位於台北縣永和市○○
     路三三四號十樓住處，對被告甲○○提及去越南帶毒品來
     台之事並答應事成之後，要給他約二十萬元，當時尚未談
     及去越南的時間，被告甲○○有同意前往越南運輸毒品，
     當時被告甲○○有把資料拿給我，我幫被告甲○○辦越南
     簽證，後來我就把簽證交給被告甲○○等語；於九十五年
     六月十三日原審審理時證述：我在台灣時曾向被告甲○○
     提及要去越南拿毒品，我說要在越南河內機場廁所拿，我
     有轉交二萬元給被告甲○○等語。
 ２、被告甲○○於九十四年十月十四日警詢時供稱：是被告丙○○於九十四年九月底某日，指使我由越南夾帶毒品來台
     ，被告丙○○說毒品攜帶來台交給被告丙○○後，即會給
     付我二十萬元報酬，我答應後，被告丙○○先於九十四年
     十月初某日，在台北縣永和市○○路三三四號十樓，給我
     二萬元，當時被告丙○○有指示我前往越南運輸毒品來台
     ，我此行前往越南之旅遊費用也是被告丙○○支付等語；
     於九十四年十月十五日警詢時陳稱：我因脊椎受過傷，不
     能做吃重工作，經濟吃緊，才答應被告丙○○運毒等語（
     見九十四年度偵字第一八００三號偵查卷第十九頁至二十
     六頁）；於九十四年十月十五日檢察官訊問時證述：被告
     丙○○於九十四年九月間某日，找我幫他運毒，被告丙○○說是有人叫他運，他轉託我運，並答應運毒回台將毒品
     交給他，他會給我二十萬元報酬，我參加台灣旅行團前往
     越南，旅行團團費一萬八千元及在越南之零用金二萬元都
     是丙○○交給我，我與被告丙○○在台灣即有約好在越南
     見面時不要交談等語（見九十四年度偵字第一八００三號
     偵查卷第一一一頁至一一三頁）；於九十四年十月十五日
     原審訊問時證述：被告丙○○於九十四年九月底某日，在
     其位於台北縣永和市○○路三三四號十樓住處，對我表示
     有人找他到越南去帶毒品，代價是二十萬元，他問我要不
     要賺這筆錢，並且說有關去越南的食宿、機票等費用他們
     會負責，被告丙○○除了支付旅行團團費外，也有給我二
     萬元的零用金，另外答應我將毒品攜帶回台後，可以獲得
     二十萬元報酬，我與被告丙○○約定回台後，要先打電話
     給被告丙○○，再約定交貨方式，二十萬元的酬勞還沒有
     拿到等語（見原審94年10月15日訊問筆錄）。於九十五年
     一月十八日檢察官訊問時證述：當初是被告丙○○找我去
     運毒，去越南的機票是丙○○跟我一起去旅行社買的，而
     且是被告丙○○先付一部分錢等語（見九十四年度偵字第
     一八００三號偵查卷第一九七、一九八頁）；於九十五年
     六月十三日原審審理時證述：被告丙○○於九十四年九月
     間某日，在其住處附近之台北縣永和市○○路某電動玩具
     店前，跟我講有一個朋友託他找人去越南帶毒品來台，代
     價是二十萬元，我有問被告丙○○為何不自己去賺這筆錢
     ，被告丙○○說他不敢，所以我答應願意前往，數日後，
     被告丙○○向我收護照去辦越南簽證，辦完簽證後，被告
     丙○○帶我一起去台北「金科旅行社」，參加「北越四日
     遊」的旅行團，團費一萬八千元是被告丙○○付錢，後於
     九十四年十月八日晚上某時許，被告丙○○在其住處樓下
     ，先給我二萬元以供我此行在越南開銷用等語（見原審95
     年6月13日審判筆錄）。
 ３、依被告丙○○、甲○○上開供述、證述，本件被告丙○○
     確於上開時、地，指使、安排被告甲○○前往越南運輸毒
     品入境我國，雙方約定被告甲○○此行可獲取之報酬係二
     十萬元；被告丙○○有幫被告甲○○辦理前往越南簽證；
     被告甲○○參加前開旅行團前往越南之團費係被告丙○○
     支付；被告丙○○有於上開時、地，交付被告甲○○二萬
     元，作為被告甲○○在越南之生活開銷用；被告丙○○另
     亦交付被告甲○○美金二百元生活開銷用等情，其二人之
     供述、證述，前後一致，互核相符；而其中被告甲○○所
     稱被告丙○○有於九十四年十月八日晚上某時許，在被告
     丙○○住處樓下，對其談及被告丙○○將於明天（即九十
     四年十月九日）先前往越南河內安排運毒事宜一節，此部
     分所指即被告丙○○於九十四年十月九日先行前往越南一
     節，除經被告丙○○所供認外，亦有被告丙○○入出國日
     期證明書一份在卷；被告甲○○所稱其此次前往越南係參
     加「金科旅行社」舉辦之「北越四日遊」旅行團一節，除
     被告丙○○坦承其有於該旅行團自越南返國當天即九十四
     年十月十四日前往中正機場接機外，被告丙○○當天因在
     機場未遇被告甲○○而有撥打電話向「金科旅行社」查詢
     原因一節，亦為被告丙○○所供認；是若非被告丙○○有
     於出國前告知被告甲○○其出國時間，被告甲○○何以知
     悉被告丙○○先行出境前往越南之時間？而被告甲○○此
     行參加「金科旅行社」前往越南，若非被告丙○○所安排
     ，何以丙○○於甲○○返國當天前往機場接應被告甲○○
     ，且於未遇被告甲○○後，即向「金科旅行社」查詢？從
     而被告甲○○、被告丙○○上開供述、證述應堪屬實。參
     以被告丙○○係於被告甲○○出境前往越南前二日，即於
     九十四年十月九日先行出境前往越南為安排毒品交運事宜
     ；於被告甲○○九十四年十月十一日飛抵越南河內機場後
     ，有在該機場入境大廳引領被告甲○○前往藏放毒品之廁
     所內取得毒品；又於被告甲○○搭機回國前二日，即於九
     十四年十月十二日先行搭機返台準備接貨；被告甲○○九
     十四年十月十四日入境後，又是直接撥打被告丙○○電話
     ，聯絡毒品交付情事；被告丙○○又前往約定地點接貨而
     遭警查獲（詳如下述）。在在顯示，被告丙○○有指使、
     安排甲○○而前往越南攜帶海洛因入境我國之事。
（二）被告乙○○指使丙○○找甲○○前往越南攜帶入境之毒品
      係走私第一級毒品海洛因而非第三級毒品Ｋ他命：
  １、被告丙○○於原審審理時固辯稱：伊雖曾受被告乙○○指
      示聯絡被告甲○○前往越南攜帶毒品情事，但因當時被告
      乙○○是指示伊也要前往越南攜帶海洛因入境，伊自己不
      敢帶，就未再與被告甲○○聯絡運毒之細節，是被告乙○○後來自己與被告甲○○聯絡並指示被告甲○○出境攜帶
      毒品，被告甲○○攜帶毒品入境與伊無關，伊此行前往越
      南原講好是要帶Ｋ他命，因為拿到的毒品是海洛因，故將
      毒品退還「阿雪」，伊沒有攜帶任何毒品入境等語，被告
      甲○○亦辯稱當時約定要攜帶的毒品是Ｋ他命，因為刑責
      較輕，所以答應前往越南運毒，不知道是海洛因，直到入
      境遭海關查獲才知道所走私入境的是海洛因毒品等語。惟
      查：被告丙○○於警詢、檢察官訊問及原審訊問時，對其
      如何指使、安排被告甲○○前往越南運輸海洛因毒品之時
      間、地點、報酬及被告甲○○此行係以參加旅遊之方式出
      境及由其給付團費、並先交付金錢供被告甲○○越南開銷
      等，均供述明確；被告甲○○亦供稱是一位綽號「小黃」
      年約五十歲左右之男子出錢委託丙○○由越南夾帶海洛因
      回台，代價二十萬元．．．在河內機場出關後，丙○○帶
      我到機場廁所拿一個袋子交給我．．．回到旅館房間看到
      快昏倒．．．旅行袋裡面是海洛因，因為我已經答應他也
      收了零用金，只好硬著頭皮帶回國等語（見偵查卷第一一
      二頁）互核相符，被告丙○○不僅未提及其有何受乙○○
      指使是前往越南攜帶Ｋ他命，嗣因發現是海洛因後，即將
      毒品退還「阿雪」之情事；且丙○○於九十四年十月十四
      日警詢時即供稱：當初是被告乙○○出資三十五萬元叫我
      找人至越南攜帶海洛因回台，我以二十萬元之代價叫被告
      甲○○前往運毒，我賺取差價十五萬元等語；於九十四年
      十月十五日檢察官訊問時供稱：「小黃」（指被告乙○○
      ）叫我去越南運毒，我不敢去，所以我就介紹被告甲○○
      等語；於九十四年十月十五日原審訊問時供稱：「小黃」
      有告訴我叫被告甲○○帶回來的是四號海洛因，我以為不
      是我自己帶就沒事等語，被告丙○○不但對被告甲○○運
      毒可獲取之報酬二十萬元供述明確，核與被告甲○○證述
      相符外，且對於其此次安排被告甲○○前往運毒其自己可
      賺取之差價及其自己為何不攜帶毒品入境等情供述甚詳，
      顯然其為上開自白時均係處於身心正常狀態下自由而為，
      被告嗣後翻異前供改稱係約定攜帶Ｋ他命等語，以及被告
      丙○○於原審審理時辯稱：伊製作上開筆錄時，頭腦不清
      ，是亂說的云云，尚難採信。
　２、再查被告丙○○於原審九十五年六月十三日審理時，對於
　　　被告甲○○為何前往越南運毒一節，先稱：我不曉得被告
　　　甲○○為何前往越南運毒，我也沒有要被告甲○○從越南
  　　帶Ｋ他命回台，我只知道他跟我一起去帶Ｋ他命云云；另
    　稱：我曾向被告甲○○提及被告乙○○叫我去越南河內拿
      海洛因，我本來要找被告甲○○一起去，因為後來我不敢
      去，我就跟被告甲○○說不要去，不曉得為何被告甲○○
  　　也去河內機場帶海洛因；又稱：我在台灣時，有跟被告甲○○講說要去拿Ｋ他命，也有跟被告甲○○說要在河內機
      場的廁所拿；再稱：我與被告甲○○都知道要在廁所拿毒
      品，我忘了是誰跟誰講的等語；對於其所稱其自己是要攜
      帶Ｋ他命之來源一節，先稱：是「阿Ｂ」叫伊去機場的廁
      所拿旅行袋，旅行袋裡面裝海洛因三包、球鞋一雙；其後
      改稱：伊拿到旅行袋後，發現不是Ｋ他命，就不敢帶，伊
      就打電話叫對方拿回去，對方就是阿雪（即指陳氏雪）；
      對於九十四年十月十四日為何前往中正機場欲接何人，為
      何未接到人一節，先稱：被告乙○○找伊去機場接朋友，
      後來沒有接到朋友，伊也不曉得為何沒有接到朋友；後稱
      ：被告乙○○找伊去中正機場接朋友，途中被告乙○○要
      伊打電話問「金科旅行社」，得知越南河內回來的班機取
      消了云云，復稱：我們去中正機場沒有接到人，後來得知
      被告甲○○的班機取消等語；另對於其是否知悉被告甲○○於九十四年十月十四日自越南返台一節，先稱：被告甲○○打電話叫伊去錢櫃ＫＴＶ，這時伊才知道被告甲○○
      回來了，但伊不知道被告甲○○是從越南回來；然其後又
      稱：我們去機場問的時候，就知道被告甲○○的班機取消
      ，從上被告丙○○於同次審理時之陳述，對上開細節，不
      但前後反覆不一，且多有互相矛盾之情形，果被告丙○○
      與甲○○約定前往越南，僅是攜帶Ｋ他命，並非走私海洛
      因，且其嗣後已置身事外，未再繼續參與其事，為何另又
      稱乙○○要他去越南河內拿海洛因，且嗣後丙○○又前往
      河內機場，而在河內機場廁所內取得內裝有海洛因及球鞋
      的旅行袋，數日之後又由被告甲○○攜帶回國，而丙○○
      於甲○○九十四年十月十四日搭乘長榮班機返國時，又與
      乙○○一同前往機場接機，另因原定班機取消，又儘快依
      乙○○指示向旅行社查詢，並與乙○○繼續等候甲○○之
      消息，顯難認被告丙○○在知悉將攜帶回台灣之毒品是海
      洛因之後，即未再參與其事。
　３、另被告丙○○於同次審理時自承：伊沒有介紹被告乙○○
　　　與被告甲○○認識，伊只有跟被告乙○○說是找被告甲○○去帶毒品，因為被告甲○○沒有電話，而伊也不知道被
　　　告乙○○的電話，所以被告甲○○、乙○○互相不知對方
　　　電話，況且被告甲○○、乙○○在本案查獲前都不認識等
　　　語，被告甲○○於原審審判程序亦供稱與被告乙○○不認
　　　識，是既然被告甲○○、乙○○互不相識，又無電話可供
　　　聯繫，被告乙○○如何自己與被告甲○○聯絡運毒事宜，
　　　又被告甲○○將毒品攜帶入境後，又要以何種方式聯絡交
　　　付被告乙○○，亦有可疑。被告丙○○於九十四年十月十
　　　五日檢察官訊問時供稱：伊有在台灣先付被告甲○○三萬
　  　元云云，然此部分，被告丙○○嗣於原審審理時更正其在
　　  台灣先交付被告甲○○之金錢為二萬元等情，核與被告甲○○上開供述、證述之金額相符，是被告丙○○在台灣先
　　　行給付被告甲○○之金錢係二萬元無誤。被告甲○○另證
　　　稱：被告丙○○於九十四年十月十一日，在越南河內機埸
　　　，有另交付伊美金二百元，供伊在越南開銷等情，核與被
　　　告丙○○上開所稱其另有交付被告甲○○美金二百元之數
　　　額相符。另被告甲○○於原審審理時固供稱：當初伊與被
　　　告丙○○講好運毒代價是二十萬元，但是扣掉已經給伊的
　    二萬元，被告丙○○應該還要給伊十八萬元，且其於警詢
　　　、檢察官訊問均指出：前開台幣二萬元、美金二百元，均
　　　是被告丙○○供伊在越南開銷之用，運毒報酬是約定於毒
　　　品交付被告丙○○後再行給付，所以伊尚未收到報酬等語
　　　，而被告甲○○於原審審理時亦陳稱：被告丙○○先給伊
　　　二萬元，以供伊此行在越南開銷用等語，是該二萬元、美
　　　金二百元，均應係被告丙○○提供被告甲○○在越南開銷
　　　之用，若被告丙○○未再繼續參與走私運毒情事，何以仍
　　　願交付兩萬元及美金二百元供甲○○前往越南之開銷，約
　　　定事成之後給付酬勞，顯與事實不符。參以乙○○持用之
　　　0000000000、0000000000、0000000000號之行動電話門號
　　　均係乙○○持用，為被告乙○○所是認，經原審比對被告
　　　丙○○持用之0000000000號行動電話門號通聯紀錄顯示：
　　　被告乙○○持用之上開行動電話門號不但有於九十四年十
　　　月十日先後二次與被告丙○○持用之0000000000號行動電
　　　話門號通聯，且在九十四年八月間即通話二十一次；在九
　　　十四年九月間通話六十三次；於九十四年十月八日通話八
　　　次；於九十四年十月九日通話三次；於九十四年十月十三
　　　、十四日亦各通話三次，足認被告丙○○、乙○○於被告
  　　甲○○出入境前後，相互通聯密切，益證被告丙○○仍繼
　    續參與乙○○所指示委由甲○○前往越南走私毒品海洛因
      之情事，故被告丙○○所辯係被告乙○○嗣後自己與被告
      甲○○聯絡運毒事宜云云，顯與常情相違。被告丙○○上
      開辯解，核不足採。綜上所述，被告丙○○確有於上開時
      、地，仍繼續參與指使被告甲○○前往越南運輸毒品入境
      我國，甲○○同意後，被告丙○○即以上開方式安排甲○○出境前往越南運輸毒品海洛因甚明。
（三）被告丙○○指使被告甲○○自越南運輸毒品入境我國，係
      受被告乙○○之指使而為：
  １、被告丙○○於九十四年十月十四日警詢時供稱：被告乙○○出資三十五萬元，請我找人至越南攜帶海洛因回台，我
      才以二十萬元之代價，請被告甲○○運毒回台等語（見偵
      查卷第十七頁）；於九十四年十月十五日檢察官訊問時供
      稱：小黃（經檢察官提示被告乙○○照片後，稱「小黃」
      就是被告乙○○）於九十四年八月底某日，叫我幫他運毒
      ，代價三十五萬元，後來被告甲○○來我住處找我，我向
      甲○○提及此事，並與被告甲○○約定運毒代價二十萬元
      ，被告乙○○、甲○○未曾見過面，都是由我聯絡被告乙○○等語（見偵查卷第一一四、一一五頁）；於九十四年
      十月十五日原審訊問時證陳述：是被告乙○○要我找被告
      甲○○攜帶海洛因回台灣，我把這件事告訴被告甲○○，
      我說一個人代價是二十萬元或二十五萬元，被告甲○○就
      說他敢去，我就幫他牽線等語【見原審卷(一)第六至十一頁
      】；於九十五年一月二十七日原審訊問時證稱：被告乙○○於九十四年八月底某日，在其位於台北縣土城市○○路
      ○段一七二號三樓，指示我找人幫他從越南帶海洛因來台
      ，後來我找人幫他從越南帶海洛因回來臺灣，我就找一個
      叫戴國順，另外一個叫甲○○，後來我與被告甲○○與戴
      國順說運毒代價二十萬元或二十五萬元等語【見原審卷(一)
      第六頁】，依被告丙○○上開供述、證述，不但明確指稱
      本件係由被告乙○○主導，且對於被告乙○○應允之代價
      為三十五萬元，其告訴被告甲○○前往可賺取之差價為十
      五萬元等情已甚明確；且被告丙○○於檢察官訊問時亦明
      確指出被告黃文弘綽號「小黃」；於原審審判程序後以證
      人身分接受交互詰問證稱：「乙○○問我要不要去越南帶
      海洛因．．．帶毒品回台灣的代價是二十萬元．．．我就
      於九十四年十月九日搭機到越南，九十四年十月十一日拿
      到毒品．．．甲○○隨旅行團從越南河內機場出來，與甲○○有碰面，沒有打招呼．．．我之前說乙○○叫我去拿
      海洛因．．．就是去河內機場廁所拿．．．」等語【見原
  　  審卷(二)第五頁、第七至九頁】；於原審審理時亦供稱：「
      乙○○在他土城家中叫我幫他找人運毒．．．我找甲○○
      ，運毒代價是二十萬元．．．我的代價是到越南讓甲○○
      順利拿到毒品，我欠乙○○的錢就不用還．．．在越南機
      場將毒品交給甲○○就知道是海洛因，我知道錯了」等語
      在卷（見原審審判筆錄第十六、十七頁）。另證人即被告
      丙○○曾尋找前往運毒之戴國順於原審審判程序交互詰問
      亦證稱：知道乙○○要丙○○找人從越南帶回毒品，當時
      伊還在考慮，並曾透過丙○○打電話向乙○○借錢，乙○○他知道丙○○有找伊去越南帶毒品回來．．．丙○○有
      談到去越南帶毒品的條件是要給伊二十萬元，丙○○從頭
      都有說背後是乙○○主謀，丙○○不可能主謀這件事，因
      伊我知道他沒有錢．．．伊有拿護照給丙○○去辦理簽證
      ，丙○○有說簽證費用是乙○○出的．．．後來因為伊另
　    外要跟朋友去大陸，丙○○又一直沒有辦法確定日期，另
      外甲○○因為簽證先下來．．．又聽說有人運毒出事，所
      以丙○○就叫伊不要去．．．等語（見原審審判筆錄），
      核與共同被告甲○○迄警詢、偵查及原審時證稱：被告丙○○說是「小黃」請其找人前往越南運毒等情相符【詳見
      偵查卷第二十頁、第一一二頁；原審卷(一)第一二五頁；原
      審卷(二)第五四、五五頁】。查被告丙○○所為上開陳述，
      不但使被告乙○○觸犯私運毒品之刑責，亦使其自身觸犯
      同樣之重罪，若非被告乙○○真有指使被告丙○○為上開
      犯行，被告丙○○實無故意誣攀被告乙○○而令自身亦涉
      該等重罪之必要，其供述、證述自堪採信。參以被告乙○○之妻陳氏雪有於九十四年九月二十二日先行搭機前往越
      南安排運毒事宜，並於九十四年十月十二日與被告丙○○
      一同搭機返台；被告乙○○、丙○○、陳氏雪三人有於九
      十四年十月十四日一同前往中正機場準備接應自越南返台
      之被告甲○○；被告甲○○為警查獲後，以電話相約被告
      丙○○在台北縣永和市○○路一段一二九號之錢櫃KTV前
      取貨，亦是由被告乙○○駕車附載被告丙○○、陳氏雪一
      同前往（詳如下述），足證本件被告丙○○之所以指使被
      告甲○○自越南運輸毒品入境我國，乃係受被告乙○○之
      指使而為。而被告乙○○之妻陳氏雪確有於九十四年九月
      二十二日先行搭機前往越南；並於被告甲○○返台前二日
      ，即九十四年十月十二日搭機先行返台等情，亦有內政部
      警政署函覆原審之陳氏雪入出境資料一份在卷；被告乙○○除於九十四年十月十五日警詢時即供稱：我於九十四年
      十月十四日當天駕駛上開自小客車附載被告丙○○及陳氏
      雪一同前往上開錢櫃KTV等情外，且於九十五年一月二十
      七日原審訊問時陳稱：被告丙○○於九十四年十月十四日
　    晚間某時許接到電話，然後被告丙○○就說要去永和錢櫃
      接運毒品海洛因，被告丙○○說這海洛因是叫人家從越南
      帶來的，所以伊知道被告丙○○是要去拿人家從越南帶回
      來的海洛因等語；於九十五年六月十三日原審審理時亦陳
      述：我載被告丙○○回家途中，被告丙○○接到電話，我
      知道被告丙○○要去接貨拿海洛因，電話是被告丙○○接
      的，被告丙○○有跟伊講等語，核與被告丙○○上開所稱
      其與被告乙○○回程途中，接獲被告甲○○來電，相約上
      開KTV取貨，遂由被告乙○○附載其與陳氏雪一同前往取
      貨之情節相符，本件被告乙○○不但指使被告丙○○洽得
      被告甲○○前往越南運毒，並於被告甲○○運毒返國時，
      與被告丙○○、陳氏雪一同前往接應已明，益徵被告丙○○係受被告乙○○之指使而洽得被告甲○○為渠等自越南
      運輸毒品入境我國無訛。被告乙○○辯稱：伊沒有指示被
      告丙○○轉請被告甲○○前往越南攜帶毒品入境，被告甲○○攜帶入境之海洛因與伊無關云云，難以採信。另被告
      丙○○雖於原審審理時翻異前詞，改稱：被告乙○○指使
      伊另私運Ｋ他命入境，本件係被告乙○○自己指使被告甲○○私運海洛因來台云云，如上所述，此乃被告丙○○臨
      訟卸責之詞，難已採信。
  ２、故本件係被告乙○○於上開時、地，以上開代價，指使被
      告丙○○代尋適當人選前往越南運輸海洛因入境後，再由
      被告丙○○指使、安排被告甲○○前往越南運輸毒品入境
      我國，業堪認定。
（四）被告甲○○搭機前往越南取得扣案走私入境毒品之過程，
      被告丙○○及被告乙○○之配偶陳氏雪以及綽號「阿Ｂ」
      之女子在越南負責安排毒品走私事宜：
  １、被告丙○○於九十四年十月十四日警詢時供稱：被告甲○○攜帶入境之毒品，是我與被告乙○○越南籍的太太（即
      指陳氏雪），於九十四年十月十一日中午某時許，在越南
      河內機場，將內藏海洛因之球鞋一雙及三包海洛因之旅行
      袋交付給被告甲○○等語；於九十四年十月十五日檢察官
      訊問時證稱：九十四年十月十一日當天，是該女子帶我到
      越南河內機場，該女子告訴我毒品已放在廁所內，該女子
      不是陳氏雪，後來我有對被告甲○○指出毒品藏放之位置
      ，由被告甲○○拿取該藏有毒品之旅行袋等語；於九十四
      年十月十五日原審訊問時陳述：被告甲○○在台灣時有問
      我要怎麼去帶海洛因，我有去越南告訴被告甲○○如何把
      海洛因帶回來，我到越南之後，某年約三十歲之女子在機
      場等我，把我接到越南河內的一家小旅社，九十四年十月
      十一日被告甲○○飛抵越南河內當天，該女子叫我一起去
      越南河內機場找被告甲○○，該女子先帶我到機場男廁所
      門口，對我說如果看到被告甲○○就告訴被告甲○○「東
      西」放在男廁所最後一間，我之前在台灣時也有先跟被告
      甲○○約好，如果在機場看到我之後，就直接跟我走，所
      以當天在越南河內機場我與被告甲○○碰面時沒有交談等
      語；於九十五年一月二十七日原審訊問時證述：我於九十
      四年十月九日獨自一人搭機前往越南，到越南後，綽號「
      阿Ｂ」之女子來載我去旅社，我於九十四年十月十一日去
      越南河內機場，我有看到被告甲○○走出來，我就往廁所
      走，被告甲○○就跟著我後面走等語；於九十五年六月十
      三日原審審理時更明確指稱：我於九十四年十月九日飛抵
      越南河內機場時，是年約三十歲之綽號「阿Ｂ」之女子來
      接我，「阿Ｂ」帶我去旅社，另外被告乙○○的妻子陳氏
      雪也有在越南與我見面，並問我是否要交東西給被告甲○○，九十四年十月十一日當天是「阿Ｂ」、陳氏雪帶我去
      河內機場，「阿Ｂ」跟我講放毒品的地方，被告甲○○於
      九十四年十月十一日隨同旅行團前往越南河內，我有看到
      被告甲○○從機場出來，後來我進入一間廁所，我出來時
      有看到被告甲○○拿毒品，毒品是放在最後一間廁所內，
      我在台灣時有跟被告甲○○說要在越南河內機場廁所拿毒
      品，之後我與陳氏雪於九十四年十月十二日一同搭機回台
      等語。被告丙○○於九十四年十月十五日檢察官訊問以及
      九十四年十月十五日原審訊問時雖未指出九十四年十月十
      一日帶伊至河內機場及告知伊毒品放置位置之人，惟於原
      審九十五年六月十三日審理時已明確指稱當天是「阿Ｂ」
      、陳氏雪帶伊去河內機場，「阿Ｂ」跟伊講放毒品的地方
      等情無訛，雖然係由該「阿Ｂ」之不詳姓名女子對丙○○
      指出置放毒品之位置，惟因當天既係「阿Ｂ」及陳氏雪一
      起帶丙○○去河內機場，且陳氏雪事先已詢問丙○○要交
      毒品給甲○○之事，可見陳氏雪至河內機場亦係參與交付
      毒品之事，則被告丙○○於九十四年十月十四日警詢時所
      稱被告甲○○攜帶入境之毒品，是伊與被告乙○○越南籍
      的太太（即指陳氏雪），於九十四年十月十一日中午某時
      許，在越南河內機場交付甲○○等語，並無不實。而其於
      九十四年十月十五日檢察官訊問及原審訊問時所稱九十四
      年十月十一日載伊至河內機場之「女子」即係指綽號「阿
      Ｂ」者。
　２、被告甲○○於九十四年十月十四日警詢時陳述：被告丙○○於九十四年十月十一日中午，在越南河內機場將一雙球
　　　鞋（內裝有海洛因）及另外三包海洛因交付給我，我於九
　　　十四年十月十四日攜帶該海洛因回台等語；於九十四年十
　　　月十五日檢察官訊問時證述：九十四年十月十一日，在越
　　　南河內機場出關時，被告丙○○帶我到機場某廁所，將一
　　　個旅行袋交給我，因為我們之前約好不要交談，拿了袋子
　　　後，我就回飯店，發現旅行袋裡面是海洛因等語；於九十
　　　四年十月十五日原審訊問時陳述：我於九十四年十月十一
　　　日跟著旅行團抵達越南河內機場大廳，當時就看到被告丙○○在大廳等我，因為我與被告丙○○約好在機場拿取託
　　　我帶來台灣的東西，所以我一看到被告丙○○，就跟著他
　　　到廁所，發現男廁所裡面地上有一個旅行袋，我就拿該旅
　　　行袋離開廁所，被告丙○○交給我的旅行袋裝著一雙運動
　　　鞋，另外有三小包藥品，我將之攜帶入境後遭警查獲等語
　　　；於九十四年十月十五日原審訊問時證述：我於九十四年
　　　十月十一日中午，在越南河內機場出境大廳，看到被告丙○○，我就跟隨他進入某廁所，他比一下廁所內的行李袋
　　　，因為我們之前就已經說好了，所以不用交談，我就知道
　　　要把該旅行袋帶走並運回台灣等語；於九十四年十二月十
　　　二日原審訊問時陳述：我於九十四年十月十一日到達越南
  　　河內機場時，被告丙○○已經在機場大廳等我，我跟著他
    　走到廁所，他在廁所內將一個旅行袋放在地上，示意我帶
      走等語；於九十五年一月十八日檢察官訊問時證述：我飛
      抵越南一下飛機，就在機場大廳看到被告丙○○，他示意
      我跟他一起到某廁所，他就指著最後一間廁所，我就知道
      裡面有毒品就拿走該行李袋，我沒有看到二個行李袋，只
      有一個行李袋等語；於九十五年六月十三日原審審理時證
      述：我於九十四年十月十一日飛抵越南後，一走出出境大
      廳，我就看到被告丙○○站在大廳前面，被告丙○○沒有
      講話，但是被告丙○○有給我使一個眼神，我就跟被告丙○○走，被告丙○○就走近該機場某廁所，被告丙○○站
      在該廁所最裡面靠牆壁，指著最後一間廁所，我就看到裡
      面有一個旅行袋，我就直接把行李袋拿出去，因為我在台
      灣要上飛機前，我有跟被告丙○○講說我身上錢不夠，被
      告丙○○離開廁所我也拿著行李袋跟著出去，後來在機場
      大廳錯身而過時，被告丙○○有交給我美金二百元，我沒
      有看到該廁所有何其他行李袋，也沒有看到被告丙○○拿
      另一個旅行袋等語。
  ３、被告丙○○於原審審理時雖曾改稱：伊於九十四年十月十
      一日，雖有前往越南河內機場某廁所，惟伊是要拿被告乙○○所托運之K 他命，伊沒有引領被告甲○○拿取海洛因
      ，伊去廁所是拿另一個旅行袋，打開發現內藏海洛因後，
      已將海洛因返還「阿雪」云云，然如上所述，被告丙○○
      於同次審理時就此部分之陳述，前後不一，且有互相矛盾
      之情形，已難採信，而被告甲○○不但前後陳述、證述均
      相當一致，且於原審審理時明確證稱其在該廁所取得上開
      內藏海洛因之旅行袋時，並未發現有何其他旅行袋，更沒
      有看到被告丙○○拿另一個旅行袋等語，是被告丙○○辯
      稱其在越南河內機場某廁所，拿被告乙○○所托運之另一
      個旅行袋云云，顯與事實不符，難以採信。另被告丙○○
      於原審訊問、審理時固曾辯稱：不是「阿雪」（指陳氏雪
      ）與伊在越南河內機場將毒品交付被告甲○○，「阿雪」
      交給伊的毒品，是另一份要伊攜帶回台之毒品云云，然查
      ，被告丙○○於九十四年十月十四日警詢時即供稱：被告
      甲○○攜帶入境之毒品，係伊與被告乙○○越南籍的太太
      （即指陳氏雪），於九十四年十月十一日中午某時許，在
      越南河內機場，交付給被告甲○○等語；雖其後又供出有
      另一名綽號「阿Ｂ」之女子，在其前往越南時接機安排住
      宿，並於九十四年十月十一日，一同前往越南河內機場，
      並告知其毒品藏放之廁所等情，然被告丙○○於九十五年
      六月十三日原審審理時證稱：伊於九十四年十月九日飛抵
      越南河內機場時，是「阿Ｂ」之女子接伊去旅社，另外被
      告乙○○的妻子陳氏雪也有在越南與伊見面並問伊是否要
      交東西給被告甲○○，九十四年十月十一日當天是「阿Ｂ
      」、陳氏雪帶伊去河內機場，「阿Ｂ」跟伊講放毒品的地
      方，之後伊與陳氏雪於九十四年十月十二日一同搭機回台
      等語，並有被告丙○○入出國日期證明書（載明被告丙○○於九十四年十月九日出境，於同年月十二日入境）；內
      政部警政署函覆原審之陳氏雪入出境資料（載明陳氏雪於
      九十四年九月二十二日出境，於同年月十二日入境）可參
      ，是依被告丙○○前後之供述、證述，參酌被告丙○○、
      陳氏雪入出境之情形，足認本件被告丙○○係於九十四年
      十月九日，在中正機場搭機飛往越南河內，由某姓名年籍
      不詳綽號「阿Ｂ」之成年女子負責接機安排住宿後，於九
      十四年十月十一日，被告丙○○即與前於九十四年九月二
      十二日先行搭機前往越南安排運毒事宜之陳氏雪及該綽號
      「阿Ｂ」之女子，搭車前往越南河內機場，期間陳氏雪並
      有確認由被告丙○○出面負責引領被告甲○○取得毒品；
      該「阿Ｂ」之女子並將此次供被告甲○○運輸回台之毒品
      ，已事先放在越南河內機場某廁所內之情事告知被告丙○○；其後即由被告丙○○出面引領被告甲○○取得該毒品
      ，被告丙○○隨後即與陳氏雪於九十四年十月十二日一同
      搭乘同一班機ＶＮ９２４返台，事實已甚明確。被告乙○○之妻陳氏雪以及「阿Ｂ」之女子確均有參與本件運輸走
      私毒品海洛因之犯行甚明。
（五）被告甲○○攜帶入境之毒品經送驗後確係第一級毒品海洛
      因以及其取得上開毒品後，將毒品攜帶入境之過程：
  １、被告甲○○於九十四年十月十四日警詢時供稱：伊於前開
      時、地取得毒品後，先將毒品藏在越南某飯店保險箱內，
      繼續參加旅遊行程，於九十四年十月十四日，攜帶該毒品
      搭乘華航CI-684班機自越南河內機場返回中正機場，伊攜
      帶之毒品是第一級毒品海洛因等語；於九十四年十月十五
      日檢察官訊問時證稱：伊於前開時、地，拿到毒品後，就
      先回飯店，當時一部分毒品是放在鞋子裡，後來伊將鞋子
      穿在腳上，其餘毒品則綁在伊跨下攜帶入境等語；於九十
      四年十月十五日原審訊問時陳稱：被告丙○○交給伊一個
      旅行袋內裝一雙運動鞋及三個小包及一捆透氣膠帶，伊就
      先回飯店，後來伊將三個小包用透氣膠帶黏在胯下，球鞋
      則穿在腳上，於九十四年十月十四日十五時三十分許攜帶
      毒品入境等語；於九十五年六月十三日原審審理時證稱：
      伊於前開時、地，拿到毒品後，就先隨旅行團一起行動，
      當天投宿越南西貢「下龍飯店」，伊在房間內打開旅行袋
      看，裡面有一雙球鞋，這一雙球鞋是之前就先講好這一次
      要帶的東西，另外還多出三包東西，這三包東西已經封好
      ，還有一捆透氣膠布，伊於二天後，隨團改住越南河內「
      富都飯店」，因為這飯店沒有保險箱，所以伊就一直待在
      飯店房間裡面，一直到九十四年十月十四日早上出發前，
      就直接穿上球鞋，另以前開透氣膠帶將三包毒品，分別纏
      繞在我下腹一包，左、右大腿鼠膝部各一包，隨即於當天
      搭華航班機回台等語，並有台北關稅局扣押貨物、運輸工
      具收據及搜索筆錄一份；海洛因、球鞋及毒品包裝情形照
      片十一張附卷可稽；又扣案由被告甲○○所走私運輸入境
      之海洛因五包，經送法務部調查局鑑定結果，確均含有第
      一級毒品海洛因成分（合計淨重762.25公克，包裝總重47
      .9 0公克，純度68.73％，純質淨重523.89 公克），亦有
      法務部調查局九十四年十二月八日調科壹字第 080010340
      號鑑定通知書一紙在卷可憑。
  ２、被告甲○○於原審審理時雖辯稱：伊不知道攜帶之毒品是
      海洛因，當初被告丙○○是告訴伊要攜帶Ｋ他命，伊拿到
      毒品後雖有懷疑是別種毒品，但不知道是海洛因云云；另
      被告丙○○於原審亦供稱：伊沒有告訴被告甲○○要帶何
      種毒品云云，然查，被告甲○○於九十四年十月十五日檢
      察官訊問時已證稱：伊於前開時、地，拿到前開毒品後，
      就先回飯店，打開袋子一看，就快昏倒了，因為本來說好
      是要運Ｋ他命，但旅行袋裡面是海洛因，可是因為伊已經
      答應被告丙○○且已收了零用金，只好硬著頭皮帶回國等
      語，是被告甲○○顯於拿取該內藏毒品之旅行袋當天，即
      有打開該旅行袋發現內裝毒品係海洛因，已詳如上述，則
      其辯稱不知道攜帶之毒品是海洛因云云，顯與事實不符，
      難以採信。
（六）被告乙○○、丙○○辯稱並非前往桃園中正機場接機取毒
      品海洛因等不足採信：
  １、被告甲○○於九十四年十月十四日警詢時陳稱：警方帶同
      伊於九十四年十月十四日二十時三十分許，前往台北縣永
      和市○○路○段一二九號錢櫃KTV 永和店前查獲之被告丙○○即是要伊走私海洛因之人；警方於九十四年十月十四
      日二十一時三十分許，在台北縣土城市○○路○段一七二
      號查獲之「小黃」，是伊所稱出錢委託被告丙○○要伊走
      私海洛因來台之人等語；於九十四年十月十五日檢察官訊
      問時證稱：伊於九十四年十月十四日，在警察監視下，撥
      打被告丙○○0000000000號行動電話，與被告丙○○相約
      在台北縣永和市○○路一段錢櫃KTV 前取貨，警察載我伊
      約定地點，經伊指認被告丙○○後，警察當場查獲被告丙○○，當時有一輛車停在被告丙○○附近，該駕駛見此情
      形，立即駕車逃走，後來被告丙○○帶警察去「小黃」住
      處附近，查獲「小黃」（即被告乙○○）等語；於九十四
      年十月十五日原審訊問時證述：伊為警查獲後，有配合警
      察打電話約被告丙○○，因而查獲被告丙○○及被告丙○○上線等語；於九十五年六月十三日原審審理時證稱：伊
      參加之旅遊團原本計畫自越南搭乘長榮航空班機回國，預
      計應於九十四年十月十四日十七時許飛抵中正機場，後因
      長榮航空該班機停飛，所以伊隨旅行團改搭中華航空班機
      自越南返國，所以伊搭中華航空該班機於九十四年十月十
      四日十五時許入境，被告丙○○只知道伊要搭長榮航空該
      班機回台，不知道伊改搭中華航空班機回台，伊遭警查獲
      後，在被押往台北市政府警察局大安分局途中，警員跟伊
      說攜帶海洛因罪很重，如果可以提供上線，可以減刑，所
      以伊供出是被告丙○○指使伊運毒，並主動向警察說伊可
      以打電話約被告丙○○，後來警察帶伊去台北縣永和市，
      伊先在永和市○○路某便利商店旁，打電話給被告丙○○
      並與被告丙○○相約在台北縣永和市○○路錢櫃ＫＴＶ門
      口見面取貨，伊怕被告丙○○會懷疑，所以隨即又打了第
      二通電話問被告丙○○說錢準備好了嗎？被告丙○○回稱
      「準備好了」，警員載伊至約定地點，就看到被告丙○○
      站在路邊，伊指出被告丙○○後，員警立即上前逮捕被告
      丙○○，當時有一部車子在附近加速開離等語。
  ２、被告丙○○於九十四年十月十四日警詢時供稱：甲○○遭
      警查獲後配合警方撥打伊0000000000行動電話與伊相約在
      台北縣永和市○○路錢櫃KTV 前交付毒品，伊與被告乙○○、陳氏雪三人開車一同前往，在場等候被告甲○○前來
      交付毒品，伊被警方查獲，而被告乙○○、陳氏雪則趁機
      駕車逃逸，被告乙○○駕駛之車輛車號是 8782-JT，伊遭
      查獲後即帶同警方在被告乙○○位於台北縣土城市○○路
      ○段一七二號三樓居處查獲之被告乙○○，就是當初委託
      伊攜帶毒品回台之人等語；於九十四年十月十五日檢察官
      訊問時證稱：九十四年十月十四日伊與被告乙○○去中正
      機場接機，結果飛機提早到，沒有接到，後來被告甲○○
      打伊0000000000行動電話，通知伊他回來了並問「錢呢？
      」，當時被告乙○○在車上對伊說「給啊」，被告甲○○
      又問「給多少」，被告乙○○說「全部給」，但被告乙○○實際只給我三萬元，說等拿到東西秤完重量再全部給，
      伊和被告乙○○、陳氏雪就在錢櫃KTV 附近等被告甲○○
      ，伊下車站在路邊就遭警查獲，被告乙○○開車逃走，後
      來伊帶警察去土城抓到被告乙○○等語；於九十四年十月
      十五日原審訊問時證稱：被告甲○○於九十四年十月十四
      日下午打電話給伊說他回來了，當時被告乙○○在伊旁邊
      ，因為伊與被告乙○○本來一起去接機，但沒有接到被告
      甲○○，伊等就先回台北，快到伊住處時，接到被告甲○○電話，被告甲○○說「錢呢？」，被告乙○○在前面開
      車叫我就跟被告甲○○說「有」，被告甲○○又問「給多
      少」，伊就依被告乙○○指示說「全部」，但實際上被告
      乙○○只有給伊三萬元準備交給被告甲○○，伊與被告甲○○約在伊家附近的錢櫃KTV 門口交付海洛因，伊與被告
      乙○○在該處等後時，遭警查獲，伊身上查獲的三萬元是
      被告乙○○給的等語；於九十五年一月十八日檢察官訊問
      時證稱：九十四年十月十四日當天被告乙○○與伊去中正
      機場接人，結果沒有接到人，被告乙○○叫伊打電話給「
      金科旅行社」，得知從越南回來之班機停飛，後來伊在被
      告乙○○車上接到被告甲○○來電，車抵上開KTV 前，伊
      一下車即遭警查獲，被告乙○○駕車逃逸等語；於九十五
      年一月二十七日原審訊問時證稱：被告乙○○於九十四年
      十月十四日中午開車載伊去中正機場接人但沒接到人，後
      來被告甲○○來電說「我回來了」，伊依被告乙○○指示
      問「東西呢？」，被告甲○○就說「錢呢？」，「東西」
      就是指海洛因，伊與被告甲○○相約伊家附近之錢櫃KT V
      見面，車抵錢櫃KTV 後，一下車即遭警查獲，伊與被告乙○○、陳氏雪一同前往等語；於九十五年六月十三日原審
      審理時證稱：被告乙○○於九十四年十月十四日下午駕駛
      車號8782ＪＴ自小客車，載伊及陳氏雪去機場接人但沒接
      到人，伊依被告乙○○指示打電話到「金科旅行社」得知
      從越南河內回來之班機取消，伊知道是被告甲○○的班機
      取消，也知道要接被告甲○○，回程途中，被告甲○○來
      電，被告甲○○說：「回來了」，當時被告乙○○在開車
      ，伊依被告乙○○指示問「東西呢？」，被告甲○○說「
      錢呢？」，伊再依被告乙○○指示說「全部」，被告甲○○就說「在那邊等？」，伊就跟被告甲○○約在錢櫃ＫＴ
      Ｖ碰面，伊等直接就開車到錢櫃ＫＴＶ，伊剛下車即遭警
      逮捕，這時被告乙○○馬上加速離去等語。
  ３、依被告甲○○、丙○○上開供述、證述，有關被告丙○○
      於九十四年十月十四日前往接機未遇被告甲○○，經向「
      金科旅行社」查詢，始知被告甲○○原定自越南搭乘之長
      榮航空班機停飛，遂先行離去；被告丙○○回程途中因接
      獲被告甲○○來電，二人遂相約台北縣永和巿永和路一段
      一二九號之錢櫃KTV 前取貨；被告丙○○依約前往約定地
      點取貨時，員警帶同被告甲○○抵達上址，經被告甲○○
      指認後，為警當場逮捕丙○○等經過情形，前後一致，互
      核相符，渠等此部分供述堪以採信。被告丙○○雖曾辯稱
      ：伊不知道要去中正機場接何人，伊也沒有與被告甲○○
      相約取貨，伊當時是要在錢櫃KTV 下車回家云云，然上情
      除經被告丙○○、甲○○供述明確如上之外，且被告丙○○於原審審理時亦證稱：被告乙○○載伊及陳氏雪去機場
      接人但沒接到人，打電話到「金科旅行社」得知從越南河
      內回來之班機取消，知道是被告甲○○的班機取消，也知
      道要接被告甲○○等語，其顯然知悉其前往中正機場即係
      要接此次參加「金科旅行社」所辦越南旅遊行程出境而預
      計當天回國之被告甲○○；何況被告甲○○原訂班機未飛
      ，被告丙○○在未接到被告甲○○後，被告丙○○於回程
      途中，又接獲被告甲○○來電，並親與被告甲○○相約取
      貨地點並言及一手交錢，一手交貨之細節，若非被告丙○○原已計畫接機取貨，何以被告甲○○會與其聯絡，被告
      丙○○又怎有可能與被告甲○○相約上址取貨並答應給付
      運毒報酬，參以被告丙○○為警查獲時，確經警在其身上
      扣得所陳被告乙○○交付欲交付被告甲○○運毒報酬之現
      金三萬元，有該三萬元扣案之贓証物款收據一紙在卷可按
      。顯見本件除係被告丙○○指使、安排被告甲○○前往越
      南並在越南交付海洛因由被告甲○○攜帶入境外，被告丙○○於九十四年十月十二日返台，即計畫於被告甲○○攜
      帶該海洛因入境後，前往接機並取貨，而被告丙○○亦確
      實有於九十四年十月十四日前往中正機場接機，並於未遇
      被告甲○○後之回程途中，與被告甲○○相約上址取貨而
      遭警查獲甚明。雖被告丙○○於原審審理時翻供改稱：伊
      不知道要去中正機場接何人，也沒有與被告甲○○相約取
      貨，伊當時是要下車回家而遭警查獲云云，顯屬卸責之詞
      ，難以採信。
  ４、而九十四年十月十四日當天下午某時許，係由被告乙○○
      駕駛車號：8782 -JT號自小客車附載被告丙○○、陳氏雪
      一同前往桃園中正機場接應被告甲○○，因久候不見被告
      甲○○入境，遂由被告丙○○向「金科旅行社」查知被告
      甲○○原訂班機停飛，被告乙○○遂駕車搭載被告丙○○
      、陳氏雪自中正機場返回台北縣土城，車行途中，被告丙○○接獲甲○○來電相約在台北縣永和市○○路一段一二
      九號之錢櫃KTV 前交付海洛因，隨即由被告乙○○駕駛上
      開自小客車附載被告丙○○、陳氏雪一同前往約定地點取
      貨，被告丙○○下車取貨時遭警查獲，而被告乙○○則駕
      車附載陳氏雪逃逸，後經被告丙○○帶同員警於同日二十
      一時三十分許，在被告乙○○位於台北縣土城巿明德路一
      段一七二號三樓之居處查獲被告乙○○等情，除經被告丙○○先後供述、證述如上外，關於因被告甲○○原訂班機
      停飛，被告乙○○、丙○○遂未接獲被告甲○○一節，核
      與被告甲○○所陳其原訂搭乘之長榮班機停飛，遂改搭中
      華航空班機提早入境等情相符；至於被告乙○○部分，其
      於上開時、地，駕駛上開自小客車附載被告丙○○一同前
      往上開錢櫃 KTV，被告丙○○遭警查獲後，乙○○即駕車
      離去等情，亦據被告乙○○於警詢、檢察官偵查及原審審
      理時所是認；而被告丙○○前往該處之目的，即是與被告
      甲○○相約見面收取被告甲○○私運來台之海洛因，被告
      丙○○下車即遭警查獲等情，亦核與被告甲○○證述相符
      ，被告丙○○上開供述即可採信。另有關當天與被告乙○○、丙○○一同前往中正機場及錢櫃KTV 之女子為何人一
      節，被告乙○○雖於檢察官訊問及原審審理時改稱：該女
      子是我女友，不是我妻子陳氏雪云云，然查被告乙○○於
      九十四年十月十五日警詢時即供稱：當天車抵上址後，我
      太太（指陳氏雪）有陪丙○○下車等語（見九十四年度偵
      字第一八００三號偵查卷第十二頁），核與被告丙○○上
      開供述、證述該女子為陳氏雪等情相符，參以陳氏雪於九
      十四年十月十一日，在越南河內機場安排被告丙○○引領
      被告甲○○取得海洛因後，即於九十四年十月十二日與被
      告丙○○搭乘同一班機ＶＮ９２４返台，業如上述，是九
      十四年十月十四日當天被告乙○○係載被告丙○○及其妻
      子陳氏雪一同前往中正機場接機及其後又前往錢櫃KTV 取
      貨至明，益見陳氏雪確有參予本件走私運輸毒品之犯行。
      至於被告乙○○嗣後改稱係載其女友云云，顯係迴護陳氏
      雪之詞，難以採信。
  ５、被告乙○○雖一再辯稱：伊沒有載被告丙○○前往中正機
      場接被告甲○○，當天是被告丙○○請伊載他去錢櫃 KTV
      ，伊也不知道被告丙○○是要去向被告甲○○拿海洛因云
      云，然查，被告乙○○於檢察官訊問及原審審理時雖辯稱
      ：當天我是載被告丙○○及我女友去錢櫃 KTV，該女友不
      是我太太陳氏雪云云，然如上所述，當天一同前往之女子
      係被告乙○○之妻子陳氏雪已明，被告乙○○此部分所辯
      ，已與事實不符；再被告乙○○先於九十四年十月十五日
      警詢時辯稱：當天是被告丙○○要求伊載他前往上開錢櫃
      KTV 前，伊不知道要做什麼事云云；於九十四年十月十五
      日檢察官訊問時辯稱：被告丙○○請伊載他去錢櫃 KTV，
      但沒有說要作何事云云；然於原審審理時卻改稱：當天被
      告丙○○來伊家找伊聊天，後來被告丙○○機車壞掉，所
      以請伊載他回家云云，是其對於載丙○○前往上址之目的
      為何，前後供述不一，已難採信。參以被告乙○○於九十
      五年一月二十七日原審訊問時陳稱：被告丙○○於九十四
      年十月十四日晚間某時許接到電話，然後伊載被告丙○○
      前往上開 KTV，伊知道被告丙○○是要去拿人家從越南帶
      回來的海洛因等語；於九十五年六月十三日原審審理時亦
      陳述：伊載被告丙○○回家途中，被告丙○○接到電話，
      伊知道被告丙○○是要去接貨拿海洛因等語，此一情節，
      亦與被告丙○○證稱其係在被告乙○○車上接獲被告甲○○電話相約上址取貨等情相符，是被告乙○○顯然明知被
      告丙○○前往上開KTV 之目的是要向被告甲○○拿取從越
      南運回之海洛因甚明，被告乙○○辯稱不知被告丙○○前
      往該處是何目的，亦與事實不符而難遽採。
  ６、綜上所述；被告乙○○確於九十四年十月十四日當天下午
      某時許，駕駛車號：8782 -JT號自小客車附載被告丙○○
      、陳氏雪一同前往桃園中正機場接應被告甲○○，因被告
      甲○○改搭中華航空公司班機提早入境且遭警查獲，遂未
      遇被告甲○○，渠等僅查知被告甲○○原訂班機停飛，不
      知被告甲○○已遭警查獲，遂於回程途中，丙○○在接獲
      被告甲○○來電相約上址交付海洛因後，仍由被告乙○○
      駕駛上開自小客車附載被告丙○○、陳氏雪一同前往約定
      地點取貨，堪以認定。本件被告乙○○雖居於幕後指使丙○○找甲○○前往越南走私毒品，九十四年十月十四日因
      甲○○改搭其他班機提早抵達中正國際機場，其偕同丙○○前往接機未著，誤以為甲○○已順利走私毒品入境，故
      於丙○○接獲甲○○要交貨及索取酬勞之電話後，仍與丙○○開車前往取貨，因丙○○住在錢櫃KTV 附近，待取貨
      再行聯絡後續之處理毒品事宜，雖未及時逃匿遭即警循線
      逮捕，惟仍無礙其參與運輸毒品之罪行。
貳、論罪部分：
一、按海洛因為毒品危害防制條例第二條第二項第一款所稱之第
    一級毒品，並為行政院依據懲治走私條例第二條第四項公告
    之「懲治走私條例公告管制物品項目及其數額」，其中甲項
    管制進出口物品第四款所列之毒品，不得運輸亦不得私運進
    口。被告乙○○、丙○○、甲○○、陳氏雪及綽號「阿Ｂ」
    之不詳姓名成年女子共同將海洛因自越南私運進入台灣地區
    ，核其所為，均係犯毒品危害防制條例第四條第一項之運輸
    第一級毒品罪及懲治走私條例第二條第一項之私運管制物品
    進口罪。被告等持有第一級毒品海洛因之低度行為，均為運
    輸之高度行為所吸收，不另論罪。被告等就上揭私運管制進
    口之第一級毒品海洛因犯行，係由被告乙○○指使被告丙○○覓得被告甲○○前往越南攜帶毒品海洛因入境，再由被告
    丙○○指使、安排被告甲○○實施運輸海洛因之行為，被告
    丙○○除為被告甲○○辦理前往越南之簽證及支付被告甲○○前往越南之旅遊所需團費、生活開銷外，並親往越南與共
    犯陳氏雪、「阿Ｂ」安排毒品交運事宜，並由被告丙○○實
    施將毒品交付被告甲○○之行為，由被告甲○○實施將該海
    洛因私運進入我國，被告甲○○為警查獲後，因被告乙○○
    、丙○○、陳氏雪不知被告甲○○遭警查獲，遂仍與被告甲○○相約上址取貨，被告丙○○、乙○○先後亦為警查獲。
    按共同正犯之意思聯絡，原不以數人間直接發生者為限，即
    有間接之聯絡者，亦包括在內。本件被告乙○○、丙○○均
    顯係以自己共同犯罪之意思，事先與被告甲○○、陳氏雪、
    「阿Ｂ」同謀，推由被告甲○○實施運輸毒品之行為，被告
    乙○○、丙○○、甲○○與陳氏雪、「阿Ｂ」等人間，均顯
    有犯意聯絡，均為共同正犯。被告等均係以一個私運之行為
    ，同時觸犯懲治走私條例第二條第一項之私運管制物品進口
    罪及毒品危害防制條例第四條第一項之運輸第一級毒品罪，
    均應依想像競合犯之規定，從一重之運輸第一級毒品罪處斷
    。
二、查被告丙○○前於九十年間因違反毒品危害防制條例案件，
    經台灣板橋地方法院判處有期徒刑五月確定，於九十一年四
    月四日易科罰金，執行完畢；被告甲○○前於八十八年間因
    違反著作權法案件，經台灣台北地方法院判處有期徒刑一年
    二月確定，送監執行，執行中經假釋，於九十年十月十七日
    縮刑假釋期滿，未經撤銷假釋，未執行之刑以執行論而執行
    完畢；又於九十三年間因竊盜案件，經台灣板橋地方法院判
    處有期徒刑六月確定，於九十四年四月二十三日執行刑完畢
    ，此有本院被告前案紀錄表一紙在卷可憑，被告丙○○、甲○○均係於五年內再犯本件有期徒刑以上之二罪，不論依修
    正前之刑法第四十七條，或於九十四年一月七日修正公布、
    九十五年七月一日生效施行之修正後刑法第四十七條第一項
    之規定，均構成累犯，對被告丙○○、甲○○而言並無有利
    或不利之情形，自不生新舊法比較之問題，應逕依裁判時之
    刑法第四十七條規定，均論以累犯，除運輸第一級毒品罪法
    定刑為死刑、無期徒刑部分，依刑法第六十四條第一項、第
    六十五條第一項規定不得加重外，其餘部分皆應依刑法第四
    十七條規定，依法加重其刑。
三、另按犯第四條第一項之罪，供出毒品來源，因而破獲者，得
    減輕其刑，毒品危害防制條例第十七條固有明文。惟該條文
    所謂「供出毒品來源，因而破獲者」，依其立法目的，係指
    供出共犯以外之前手，並因而破獲者而言，若僅供出自己所
    販賣、運輸、製造、持有或施用之毒品放置處所及共犯為何
    人在內，此僅屬自白犯罪之證據何在及共犯為誰而已，並不
    能執此適用上開規定而減輕其刑。且按諸毒品危害防制條例
    第十七條規定，犯同條例第四條第一項之罪，供出毒品來源
    ，因而破獲者，得減輕其刑，其立法意旨重在鼓勵具體供出
    其上游販毒者，俾使追查該毒梟前手及其上游毒品，以杜絕
    毒品之蔓延與氾濫，倘僅供出共犯為何人，但尚未進而查獲
    毒梟前手或其上游毒品者，仍不得執此邀本條規定之寬減（
    最高法院九十年度台上字第一六三九號刑事判決及八十六年
    臺覆字第五四號刑事判例意旨可資參照）。本件雖因被告甲○○之供述而查獲被告乙○○、丙○○，惟被告乙○○、丙○○於本件中係居於共犯之地位，非屬於毒品來源者，是以
    被告甲○○雖供出被告乙○○、丙○○，並因而查獲被告乙○○、丙○○，丙○○亦供稱本件係乙○○要伊代尋運輸毒
    品之人，但被告乙○○、丙○○並非毒品來源者，且並未進
    而查獲前手或上游毒品來源者，尚無以執此適用上開規定而
    減輕其刑，故被告丙○○、甲○○及其選任辯護人辯稱其供
    出毒品來源，因而破獲，應有毒品危害防制條例第十七條減
    刑之適用云云，核不足採，一併敘明。
四、至按刑法第二條第一項之規定，係規範行為後「法律變更」
    所生新舊法比較適用之準據法，故被告行為後刑法條文之修
    正，對於被告並無有利或不利之情形者（例如新舊法處罰輕
    重相同，犯罪構成要件亦無寬嚴之別等），即無適用修正後
    刑法第二條第一項之規定比較新舊法適用之問題。新刑法第
    二十八條雖將舊法之「實施」修正為「實行」。其中「實施
    」一語，涵蓋陰謀、預備、著手及實行之概念在內，其範圍
    較廣；而「實行」則著重於直接從事構成犯罪事實之行為，
    其範圍較狹；二者之意義及範圍固有不同，本件被告係共犯
    走私運輸毒品而言，應無適用修正後刑法第二條第一項之規
    定比較新舊法適用之問題。又修正後刑法第五十五條但書有
    關想像競合犯科刑之限制，為法理之明文化，非屬法律變更
    。並無適用刑法第二條第一項規定為新舊法比較適用之餘地
    ，而應逕行援引現行有效之裁判時法，均併予敘明。
參、原判決應予撤銷改判之理由及科刑：
一、原判決於理由中以被告乙○○、丙○○均係以自己共同犯罪
    之意思，事先與被告甲○○、陳氏雪、「阿Ｂ」同謀，再推
    由被告甲○○實施運輸毒品之行為，因認被告乙○○、丙○○、甲○○與陳氏雪、「阿Ｂ」等人間，均為共同正犯，然
    於事實欄中就渠等有如何事先謀議及行為分擔並未詳予論述
    ，容有理由失所依據之違誤。被告三人上訴仍執詞否認犯行
    ，雖均無可採，惟原判決既有上開可議而無可維持，自應由
    本院將原判決予以撤銷改判。爰審酌被告等共同私運第一級
    毒品來台，數量合計淨重762.25公克，所運輸之毒品雖尚未
    流入市面即為警查獲，然如流入市面，將加速毒品之泛濫，
    輕則戕害國人身心健康，重則引發各種犯罪，實為多種犯罪
    源頭，對社會治安有相當危害，且本件被告乙○○、丙○○
    係居於主導地位，為圖牟私人之不法暴利而非法走私毒品，
    由被告乙○○出資指使被告丙○○洽得被告甲○○實施運毒
    犯行，被告丙○○並依被告乙○○指示前往越南交付海洛因
    予被告甲○○；被告乙○○、丙○○於被告甲○○回國後並
    親往接貨等一切情狀，就被告乙○○、丙○○二人均從重處
    以無期徒刑，並均依刑法第三十七條第一項宣告褫奪公權終
    身。而被告甲○○因經濟困頓，一時失慮受被告乙○○、丙○○指使運輸毒品入境，致罹重典，本案被告甲○○並非基
    於首謀之地位，策劃整起犯行，而係由被告乙○○、丙○○
    指示、安排其運毒，被告甲○○犯後又坦承上情，除顯有悔
    意外，並因其自白而查獲主謀被告乙○○、丙○○，雖尚有
    共犯陳氏雪在逃，然已對該運毒集團繼續從事同種犯行產生
    相當之阻斷效果，衡情即使論以法定最輕本刑，猶屬過重，
    其犯罪等一切情狀，衡情尚有可憫之處，爰依刑法第五十九
    條規定，就被告甲○○運輸第一級毒品罪部分，予以酌量減
    輕其刑，量處有期徒刑十二年，公訴人求處被告甲○○有期
    徒刑十年，依上開說明，核屬過輕，難依所請。又修正前刑
    法第五十九條規定，犯罪之情狀可憫恕者，得酌量減輕其刑
    ，而新修正刑法第五十九條規定犯罪之情狀顯可憫恕認科以
    最低刑仍嫌過重者，得酌量減輕其刑，增列文字僅將適用條
    件予以明文化，即非刑法第二條第一項所指之法律有變更，
    無比較適用之問題，應依一般法律適用原則，適用裁判時法
    。至於修正前刑法第六十四條第二項規定，死刑減輕者，為
    無期徒刑或十五年以下十二年以上有期徒刑，第六十五條第
    二項規定無期徒減輕者為七年以上有期徒刑，惟修正刑法第
    六十四條第二項死刑減輕者為無期徒刑，第六十五年第二項
    規定，無期徒刑減輕者為二十年以下十五年以上有期徒刑，
    行為後新刑法對於死刑與無期徒刑減輕其刑之規定有變更，
    比較新舊刑法之規定，以修正前之刑法第六十四條第二項、
    第六十五條第二項之規定，有利於被告甲○○，爰適用修正
    前刑法第六十四條第二項、第六十五條第二項之規定，併予
    敘明。
二、沒收部分：
  　按共同犯罪行為，應由共犯各負全部責任，凡必須沒收之物
    ，於共犯之判決均應為沒收之諭知（最高法院八十八年度台
    上字第七０九九號判決意旨參考）。查：
（一）扣案之第一級毒品海洛因五包（合計淨重762.25公克，純
      度68.73％，純質淨重523.89公克，包裝總重47.90公克）
      ，係被告三人共同私運入境而被當場查獲之第一級毒品，
      雖鑑定機關於鑑定時，將毒品與包裝分別秤重，然依鑑定
      機關法務部調查局之海洛因毒品純度定量分析鑑驗標準作
      業程序，係將包裝內之白粉（海洛因）取出裝於該局毒品
      檢驗用袋中進行海洛因純度定量分析，包裝則呈空袋形狀
      ，但仍留有極微量白粉（海洛因）殘渣於塑膠袋中等情，
      此經法務部調查局九十四年一月二十八日調科壹字第○九
      四六二一○○○七○號函述明確，則該包裝並未與毒品完
      全析離；就本件毒品與包裝，均應依毒品危害防制條例第
      十八條第一項前段規定，諭知沒收銷燬之。扣案球鞋一雙
      及未扣案之透氣膠帶一捆、旅行袋一個，係共犯「阿Ｂ」
      所提供並事先藏放於前開廁所內，並供（但非專供）本件
      方便攜帶、藏放上開海洛因所用之物，業如前述，該球鞋
      一雙及透氣膠帶一捆、旅行袋一個，應為共犯「阿Ｂ」所
      有且係供（但非專供）本件私運海洛因所用之物，均應依
      毒品危害防制條例第十九條第一項宣告沒收，其中未扣案
      之透氣膠帶一捆、旅行袋一個部分，如全部或一部不能沒
      收時，追徵其價額或以其財產抵償之。扣案三萬元，係被
      告乙○○交付被告丙○○用以給付被告甲○○實施本件運
      輸毒品之部分報酬，雖尚未交付被告甲○○，然係被告乙○○供本件運輸海洛因之犯罪所用之物，又為被告乙○○
      所有，亦應依毒品危害防制條例第十九條第一項之規定諭
      知沒收，上開球鞋一雙及三萬元，均已扣案，無全部或一
      部不能沒收之情形，勿庸依同條項後段諭知如全部或一部
      不能沒收時追徵其價額或以其財產抵償之。
（二）扣案之其內SIM卡門號為0000000000 號行動電話一支（不
      含其內之SIM卡，因行動電話門號SIM卡，係使用者向電信
      業者申請租用而僅取得其使用權，並非申請使用者所有）
      ，雖係被告丙○○所有，且被告甲○○為警查獲後，曾撥
      打該電話聯絡交貨事宜，然因被告乙○○、丙○○原係計
      畫直接在中正機場接機取貨，係被告甲○○提早飛抵中正
      機場及遭警查獲，被告乙○○、丙○○未能接獲被告甲○○，被告甲○○始在警監視下撥打該門號手機將被告丙○○約出，被告丙○○係處於被動地位以此手機接聽電話，
      已難認該電話係供本件聯繫交付毒品之用；而被告丙○○
      均係當面與被告乙○○或甲○○聯絡運毒事宜，均未曾以
      該手機聯絡運毒事宜等情，業據被告丙○○供陳在卷，是
      此手機尚難認係供本件犯罪所用之物，不得宣告沒收。另
      扣案被告乙○○所有之手機二支，亦無證據證明曾與被告
      丙○○或甲○○聯絡運毒事宜，縱如前述，被告乙○○持
      用之0000000000、0000000000、0000000000號行動電話門
      號，在本案發生前，曾多次與被告丙○○通聯，然亦無從
      查考係聯絡何事，且當時被告甲○○尚未著手本件運輸毒
      品之犯行，是扣案被告乙○○所有之手機二支，亦難認係
      供本件犯罪所用之物，亦不得宣告沒收。又鑑定時經取樣
      鑑驗耗用之毒品，因已不存在，不得宣告沒收。另被告乙○○應允被告丙○○之三十五萬元，而其中二十萬元為應
      允被告甲○○私運上開海洛因入境後，將給付被告甲○○
      之報酬部分，除前開已扣案預計交付而尚未交付之三萬元
      外，其餘部分因未扣案，亦無證據證明被告乙○○已備妥
      預計交付，而被告丙○○、甲○○亦未實際取得此部分酬
      勞，自無庸宣告沒收。未扣案由被告丙○○支付被告甲○○此行前往越南之旅遊團費一萬八千元及交付予被告甲○○之二萬元、美金二百元，其中旅遊團費一萬八千元係供
      被告甲○○搭乘飛機、住宿之用，且於被告甲○○出發前
      往越南前行前，即已支付前開旅行社，於被告甲○○著手
      本件運毒犯行前，即已非被告或共犯所有之物；而二萬元
      、美金二百元，則係供被告甲○○在越南間之生活開銷費
      用，此為被告甲○○所必要之交通、食、宿生活支出費用
      ，非被告甲○○因犯本罪所得之財物，且與本件運輸毒品
      無直接關連性，均爰不為沒收或追徵價額、以其財產抵償
      之諭知。另在被告乙○○住處查扣之安非他命四包、海洛
      因十五包、注射針筒十三支、分裝袋三百零一個、分裝杓
      五支、電子磅秤一台、計算機一台、吸食器一組，均與本
      件之罪無關，應於被告乙○○所涉他案處理，附予說明。
肆、據上論結，應依刑事訴訟法第369條第1項前段、第364 條、
    第299第1項前段，毒品危害防制條例第4條第1項、第18條第
    1項前段、第19條第1項，懲治走私條例第2條第1項、第11條
    ，刑法第11條、第28條、第55條、第47條、第59條、第37條
    第1項，判決如主文。
本案經檢察官洪泰文到庭執行職務。
中　　華　　民　　國　　96　　年　　3 　　月　　15　　日
　　　　　　　　　刑事第七庭    審判長法　官  許錦印
　　　　　　　　　　　　　　　　　　  法　官  蔡光治
　　　　　　　　　　　　　　　　　　  法　官  許宗和
以上正本證明與原本無異。
如不服本判決，應於收受送達後十日內向本院提出上訴書狀，其
未敘述上訴之理由者並得於提起上訴後十日內向本院補提理由書
（均須按他造當事人之人數附繕本）。
                                      書記官  楊妙恩
中　　華　　民　　國　　96　　年　　3 　　月　　23　　日
附錄：本案論罪科刑法條全文
毒品危害防制條例第四條第一項：
製造、運輸、販賣第一級毒品者，處死刑或無期徒刑；處無期徒
刑者，得併科新台幣一千萬元以下罰金。
懲治走私條例第二條第一項：
私運管制物品進口、出口逾公告數額者，處七年以下有期徒刑，
得併科新台幣二十萬元以下罰金。
